臺灣高等法院刑事裁定
110年度偵抗字第1431號
抗  告  人  臺灣臺北地方檢察署檢察官
被      告  洪振傑


原      審                    
選任辯護人  徐明豪律師
上列抗告人因被告違反毒品危害防制條例等案件，不服臺灣臺北
地方法院中華民國110年9月10日，110年度聲羈字第256號裁定，
提起抗告，本院裁定如下：
    主  文
原裁定撤銷，發回臺灣臺北地方法院。
    理  由
一、法院之裁判，本應公諸予社會大眾，但關於偵查中檢察官聲
    請羈押及延長羈押之裁定，為維護偵查秘密，如過度暴露案
    情，恐有礙檢察官犯罪之偵查，故本件裁定就相關具體事實
    及關鍵證據，為適度保留，合先敘明。
二、原裁定意旨略以：被告洪振傑（下稱被告）因違反毒品危害
    防制條例等案件，檢察官聲請羈押，被告經原審訊問後坦承
    犯行，且依卷內事證，足認被告涉犯毒品危害防制條例第4
    條第2項運輸第二級毒品罪、懲治走私條例第2條第1項私運
    管制物品進口罪，嫌疑重大，本案尚有綽號「阿○」之人未
    到案，另亦有通安街通訊行之人尚有待調查，是被告仍有與
    上開未到案之共犯或證人勾串之虞，又本案被告所涉為最輕
    本刑5年以上有期徒刑之重罪，勾串可能性相對提高，故有
    羈押原因。惟審酌被告就本案犯行陳述詳盡，就卷內資料亦
    有合理解釋，另對同案共犯亦已為不利陳述，勾串可能性相
    對降低，經審酌被告所犯刑責之輕重、破壞社會法益之嚴重
    性、被告於本案所立之地位，爰准被告交保新臺幣（下同）
    20萬元，並限制出境、出海8月等語。
三、抗告意旨略以：
  ㈠被告雖於偵訊、羈押庭中認罪，然其於調詢時矢口否認犯罪
    ，且刑事被告翻異前詞之情形所在多有，尚難僅因被告「就
    本案犯行陳述詳盡，提出合理解釋，另對同案共犯亦已為不
    利陳述」，推認勾串可能性相對降低。本件被告供述反覆，
    對共犯顯有所隱瞞，其始終不願供出「在臺灣境內」之其他
    共犯或作詳盡說明，顯然勾串可能性並未降低，有羈押原因
    及必要性，具保20萬元顯難防止被告與共犯、證人勾串。
  ㈡依扣案被告行動電話內之翻拍照片，尚有民國110年8月某日
    以「李○○」名義收受之包裹，及國際航空運貨單，可見本案
    並非單一個案，被告有反覆實施同一犯罪之虞。又衡諸被告
    與同案被告等之犯罪手法，既有管道、資力自國外將本案毒
    品運輸入臺，顯示有能力及動機變造身分逃亡，應有事實足
    認告有逃亡之虞，原裁定未就此部分說明准駁之理由，有不
    備理由之瑕疵。綜上，原裁定實有未洽，請將原裁定撤銷，
    更為適法之裁定等語。 
四、按被告經法官訊問後，認為犯罪嫌疑重大，有逃亡或有事實
    足認為有逃亡之虞，有事實足認有湮滅證據、勾串共犯或證
    人之虞，或所犯為死刑、無期徒刑或最輕本刑為五年以上有
    期徒刑之罪，有相當理由認為有逃亡、湮滅、偽造、變造證
    據或勾串共犯或證人之虞，非予羈押，顯難進行追訴、審判
    或執行者，得羈押之，刑事訴訟法第101條第1項定有明文。
    又被告經法官訊問後，認為犯毒品危害防制條例第4條第1項
    至第4項之罪，其嫌疑重大，有事實足認為有反覆實行同一
    犯罪之虞，而有羈押之必要者，得羈押之，刑事訴訟法第10
    1條之1第1項第10款定有明文。再羈押被告之目的，在於確
    保訴訟程序之進行、證據之存在、真實及刑罰之執行，至於
    被告有無羈押之原因及必要，則屬事實認定之問題，法院有
    依法認定裁量之職權；羈押與否之審查，其目的僅在判斷有
    無實施羈押強制處分之必要，並非認定被告有無犯罪之實體
    審判程序，故有關羈押之要件，無須經嚴格證明，以經釋明
    得以自由證明為已足。
五、經查：
  ㈠原裁定已認定本案尚有綽號「阿○」之人未到案，另亦有通安
    街通訊行之人尚有待調查，被告仍有與上開未到案之共犯或
    證人勾串之虞，又本案被告所涉為最輕本刑5年以上有期徒
    刑之重罪，勾串可能性相對提高，故有羈押原因等語，觀諸
    卷內資料，本案被告與共犯之犯罪情節確欠明朗，尚待檢察
    官偵查釐清。因待追查之共犯可能不只1人，且共犯參與之
    情節及共犯身分均屬未明，縱使原裁定認被告「對同案共犯
    亦已為不利陳述」，勾串可能性相對較低，但綜合上情，本
    案是否得以具保及限制出境、出海代替羈押被告，原裁定未
    為妥適說明，已有未合。
  ㈡檢察官羈押聲請書內，已載明認被告另有刑事訴訟法第101條
    第1項第1款「有逃亡或有事實足認為有逃亡之虞」，及同法
    第101條之1第1項有事實足認為有反覆實行同一犯罪之虞（
    犯該條第10款之罪）之羈押原因，並敘明聲請之理由，原裁
    定並未說明對上開2項聲請事由有何斟酌，即以前揭裁定理
    由認無羈押被告之必要，准其交保20萬元及限制出境、出海
    ，亦嫌速斷。
  ㈢綜上，原裁定遽予駁回本件聲請，尚非允當，檢察官執此提
    起抗告，為有理由，應由本院將原裁定撤銷，發回原審法院
    更為妥適之處理。 
據上論斷，應依刑事訴訟法第413條前段，裁定如主文。
中　　華　　民　　國　　110 　年　　9 　　月　　13　　日
                  刑事第五庭  審判長法　官  王屏夏 
                                    法　官  林柏泓
                                    法　官  戴嘉清
以上正本證明與原本無異。
不得再抗告。
　　　　　　　　　　　　　　　　　　書記官  高建華
中　　華　　民　　國　　110 　年　　9 　　月　　13　　日